【裁判字號】    94,訴,2199
【裁判日期】    950105
【裁判案由】    毒品危害防制條例
【裁判全文】
臺灣彰化地方法院刑事判決              94年度訴字第2199號
公  訴  人  臺灣彰化地方法院檢察署檢察官
被      告  甲○○
                      號
                    （另案在臺灣彰化監獄執行中）
上列被告因違反毒品危害防制條例案件，經檢察官提起公訴（94
年度毒偵字第4997號），被告於本院準備程序中就被訴事實為有
罪之陳述，經本院合議庭裁定改依簡式審判程序審理，並判決如
下：
    主  文
甲○○施用第一級毒品，累犯，處有期徒刑壹年伍月，扣案之第
一級毒品海洛因壹包（淨重零點貳壹公克）沒收銷燬之。
    事  實
一、甲○○前因煙毒等案件，經本院以82年度訴字第60號判決應
    執行有期徒刑2 年6 月，臺灣高等法院臺中分院以82年度上
    訴字第2057號判決駁回上訴確定，經送監執行，於民國83年
    10月29日假釋出監，本應至85年4 月20日假釋期間始行屆滿
    ；惟甲○○於假釋期內另因煙毒及違反麻醉藥品管理條例等
    案件，經本院以85年度訴緝字第115 號判決各判處有期徒刑
    3 年3 月及3 月確定，又因違反槍砲彈藥刀械管制條例案件
    ，經本院以86年度訴字第34號判決判處有期徒刑4 月確定，
    此三罪並經定應執行有期徒刑3 年7 月確定，再與前揭假釋
    撤銷後所餘殘刑有期徒刑1 年5 月23日接續執行，於88 年8
    月9 日再度假釋出監，應至90年9 月20日假釋期滿；復因另
    案遭撤銷假釋，入監執行所餘殘刑有期徒刑2 年1 月11日，
    已於92年7 月2 日縮刑期滿執行完畢。又因施用毒品案件，
    經本院以89年度毒聲字第4837號裁定送觀察、勒戒後，認有
    繼續施用毒品之傾向，再經本院以89年度毒聲字第5406號裁
    定送強制戒治，於90年7 月9 日停止戒治付保護管束出所，
    至同年11月22日保護管束期滿未經撤銷，視為強制戒治執行
    完畢釋放，並由臺灣彰化地方法院檢察署檢察官於90年12月
    27日以90年度戒毒偵字第1756、1757號為不起訴處分確定；
    再因施用毒品案件，於94年7 月27日經臺灣高等法院臺中分
    院以94年度上訴字第1032號判決判處有期徒刑1 年2 月，並
    於94年8 月15日確定（正在執行中）。猶不思悔改，於前揭
    強制戒治執行完畢釋放後5 年內，復基於施用第一級毒品海
    洛因之犯意，於94年8 月22日下午11時許，在彰化縣彰化市
    ○○路○ 段542 號（即財團法人秀傳紀念醫院）之廁所內，
    以將海洛因加水混合後以注射針筒注射體內之方式，施用第
    一級毒品海洛因1 次。嗣於94年8 月25日下午4 時許，因加
    護病房護士發覺甲○○持有海洛因1 包後報警處理而查獲，
    並扣得其所有之第一級毒品海洛因1 包（淨重0.21公克）。
二、案經彰化縣警察局彰化分局報告臺灣彰化地方法院檢察署檢
    察官偵查起訴。
    理  由
一、被告甲○○於準備程序中，先就前揭犯罪事實為有罪之陳述
    ，且所犯係死刑、無期徒刑、最輕本刑為3 年以上有期徒刑
    以外之罪，經本院合議庭依刑事訴訟法第273 條之1 第1 項
    之規定，裁定由法官一人獨任進行簡式審判程序，合先敘明
    。
二、前揭犯罪事實，業據被告於本院審理中坦承不諱，且被告於
    前揭時地獲案後，經採其尿液送驗之結果，呈嗎啡陽性反應
    （按一般施用海洛因者會在其體內代謝為嗎啡成分殘留，並
    經由尿液排出），有彰化縣警察局彰化分局委託檢驗尿液代
    號與真實姓名對照認證單、詮昕科技股份有限公司4B140014
    號濫用藥物尿液檢驗報告各1 份附卷可稽；又扣案之白色粉
    末1 包，經送法務部調查局鑑驗，確為第一級毒品海洛因（
    淨重0.21公克）無訛，此有法務部調查局94年11月18日調科
    壹字第140012214 號鑑定通知書1 份可憑，足徵被告自白與
    事實相符，堪予採信。而被告前因施用毒品案件，經本院以
    89年度毒聲字第4837號裁定送觀察、勒戒後，認有繼續施用
    毒品之傾向，再經本院以89年度毒聲字第5406號裁定送強制
    戒治，已於90年7 月9 日停止戒治付保護管束出所，並於同
    年11月22日保護管束期滿未經撤銷，視為強制戒治執行完畢
    釋放，有臺灣高等法院被告前案紀錄表1 份在卷可參，被告
    於前揭強制戒治執行完畢釋放後5 年內，再犯施用毒品犯行
    ，亦堪認定。本案事證已臻明確，被告施用第一級毒品海洛
    因犯行堪予認定，應依法論科。
三、核被告所為，係犯毒品危害防制條例第10條第1 項之施用第
    一級毒品罪。其為供己施用而於施用前後持有海洛因之低度
    行為，為其施用之高度行為所吸收，不另論罪。又查被告曾
    因煙毒等案件，經法院判處應執行有期徒刑2 年6 月確定，
    經送監執行，於83年10月29日假釋出監，本應至85年4 月20
    日假釋期間始行屆滿；惟甲○○於假釋期內另因煙毒及違反
    麻醉藥品管理條例等案件，經本院各判處有期徒刑3 年3 月
    及3 月確定，又因違反槍砲彈藥刀械管制條例案件，經本院
    判處有期徒刑4 月確定，此三罪並經定應執行有期徒刑3 年
    7 月確定，再與前揭假釋撤銷後所餘殘刑有期徒刑1 年5 月
    23日接續執行，於88年8 月9 日再度假釋出監，應至90 年9
    月20日假釋期滿；復因另案遭撤銷假釋，入監執行所餘殘刑
    有期徒刑2 年1 月11日，已於92年7 月2 日縮刑期滿執行完
    畢，有臺灣高等法院被告前案紀錄表乙紙附卷可憑，其受此
    有期徒刑執行完畢後，5 年以內再犯有期徒刑以上之罪，為
    累犯，應依法加重其刑。爰審酌被告施用毒品前科累累，且
    再因施用毒品案件甫於94年7 月27日經臺灣高等法院臺中分
    院判處有期徒刑1 年2 月，竟隨即於94年8 月22日復行施用
    毒品而不知戒除毒癮，足見其自制能力尚有未足，有接受相
    當期間監禁教化之必要，以促其及早矯正吸毒惡習；惟念及
    被告犯罪之動機、目的係因施用毒品之習性難以戒除，其犯
    罪手段僅係戕害自己之身心、施用毒品次數、時間及犯罪後
    坦承犯行之態度等一切情狀，量處如主文所示之刑，以示懲
    儆。扣案被告所有之海洛因1 包（淨重0.21公克），核屬毒
    品危害防制條例第2 條第2 項第1 款之第一級毒品，應依同
    條例第18條第1 項前段之規定，沒收銷燬之。
據上論斷，應依刑事訴訟法第273 條之1 第1 項、第299 條第1
項前段，毒品危害防制條例第10條第1 項、第18條第1 項前段，
刑法第11條前段、第47條，判決如主文。
本案經檢察官鮑慧忠到庭執行職務。
中    華    民    國    95    年    1     月    5     日
                  刑事第一庭  法  官  吳永梁
以上正本證明與原本無異。
如不服本判決，應於判決送達後10日內向本院提出上訴狀 (須附
繕本)。
中    華    民    國    95    年    1    月    6      日
                              書記官  陳美敏
附錄論罪科刑法條全文：
毒品危害防制條例第10條
施用第一級毒品者，處六月以上五年以下有期徒刑。
施用第二級毒品者，處三年以下有期徒刑。


司法院資訊處製作；財團法人民間司法改革基金會備份。
